【裁判字號】    98,抗,89
【裁判日期】    980728
【裁判案由】    停止執行
【裁判全文】
臺灣高等法院高雄分院民事裁定            98年度抗字第89號
抗  告  人  合作金庫資產管理股份有限公司（原為合作金庫商
            業銀行股份有限公司）
法定代理人  甲○○
代  理  人  丙○○
相  對  人  乙○
上列當事人間停止執行事件，抗告人對於民國98年2 月20日台灣
屏東地方法院98年度聲字第75號所為裁定提起抗告，本院裁定如
下：
    主  文
原裁定關於命相對人供擔保金額部分廢棄。
相對人聲請停止執行應供擔保之金額為新台幣壹佰肆拾伍萬元。
抗告程序費用由相對人負擔。
    理  由
一、本件抗告意旨略以：台灣屏東地方法院（下稱屏東地院）98
    年度聲字第75號停止執行裁定主文所載：聲請人（即相對人
    ）供擔保新台幣（下同）4 萬4,483 元後，屏東地院96年度
    執字第1568號清償債務強制執行事件，就如原裁定附表（下
    稱附表）所示建物之強制執行程序，於屏東地院98年度補字
    第73號第三人異議之訴事件判決確定、和解或撤回起訴前應
    暫予停止。惟屏東地院96年度執字第1568號強制執行事件原
    訂於98年2 月24日第三次拍賣底價1,093 萬2,000 元，按法
    院依強制執行法第18條第2 項定擔保金額而准許停止強制執
    行之裁定者，該項擔保係備供債權人因停止執行所受損害之
    賠償，其數額應依標的物停止執行後，債權人未能即時受償
    或利用該標的物所受之損害額，或其因供擔保強制執行所受
    之損害額定之，非以標的物之價值或其債權額為依據 (最高
    法院86年度台抗字第442 號裁定參照)。 是估算執行債權人
    停止執行之損害，應以執行債權人無法即時自拍賣價金受償
    為準。茲參考各級法院辦案期限實施要點規定，民事程序第
    一審審理案件期限10個月，第二審審理案件期限2 年，共2
    年10個月延後拍賣受償之利息損害為1,53萬0,480 元（10,9
    32,000×5%×2.8 年＝1,530,480 元），因此，爰請鈞院將
    原裁定命相對人供擔保金額部分廢棄，提高供擔保金額至15
    3 萬0,480 元等語。
二、經查，本件執行債權人即合作金庫資產管理股份有限公司（
    下稱合庫資產公司）之前手合作金庫商業銀行股份有限公司
    （下稱合作金庫）因其債務人李祥源積欠債務未償，聲請屏
    東地方法院以96年執字第1568號執行債務人李祥源所有坐落
    屏東縣萬丹鄉○○段973 地號土地及其上87建號房屋，暨同
    上段973 、974 地號土地上暫編暫811 建號之未保存登記房
    屋及同上段970-2 、973 地號土地上暫編暫826 建號之未保
    存登記房屋，有本院調來屏東地方法院以96年執字第1568號
    清償債務強制執行案卷可稽。相對人主張上開暫編暫811 建
    號及暫826 建號之未保存登記房屋為其因信託關係取得所有
    權，為其信託財產，依信託法第12條第1 項前段之規定，不
    得對之強制執行，執行法院誤予執行，其已提起第三人異議
    之訴，爰依強制執行法第18條第2 項規定，願供擔保，請准
    停止對上開系爭暫編暫811 及暫826 建號之未保存登記房屋
    之強制執行。
三、按有回復原狀之聲請，或提起再審或異議之訴，或對於和解
    為繼續審判之請求，或提起宣告調解無效之訴、撤銷調解之
    訴，或對於許可強制執行之裁定提起抗告時，法院因必要情
    形或依聲請定相當並確實之擔保，得為停止強制執行之裁定
    ，強制執行法第18條第2 項定有明文。次按法院依強制執行
    法第18條第2 項定擔保金額而准許停止強制執行之裁定者，
    該項擔保係備供債權人因停止執行所受損害之賠償，其數額
    應依標的物停止執行後，債權人未能即時受償或利用該標的
    物所受之損害額，或其因另供擔保強制執行所受之損害額定
    之，非以標的物之價值或其債權額為依據（最高法院86年度
    台抗字第442 號裁定參照）。經查，相對人上開聲請停止執
    行之事實，有起訴狀影本在卷為證，並經本院調取屏東地院
    96年執字第1568號強制執行事件卷宗查核屬實。揆諸上開法
    條規定，相對人聲請停止執行，於法自屬有據，應予准許。
    又本件執行債權人合庫資產公司執行之總債權額為4,090 萬
    元本息、違約金，原訂98年2 月24日第三次拍賣最低拍賣總
    價為1,093 萬2,000 元，已據本院調取該執行事件之卷宗查
    核屬實，並有上開拍賣公告在卷可稽，總債權額遠逾拍賣底
    價，是估算執行債權人停止執行之損害，應以執行債權人無
    法即時自拍賣價金受償為準。又上開執行事件，除上開系爭
    暫編暫811 及826 建號之未保存登記房屋外，係連同其所坐
    落之基地即上開973 地號土地，並其上87建號已保存登記房
    屋，一併執行查封拍賣，且土地及其上之房屋係一體之使用
    ，應合併拍賣，始不失其經濟價值，上開執行法院亦將之合
    併拍賣，有上開拍賣公告在卷可稽，則上開系爭未保存登記
    房屋一旦停止執行，將連帶使其餘之執行房地亦無從進行執
    行程序，執行債權人因停止執行所受損害之基礎，自應以全
    部執行標的物之價值為準。次查，相對人所提之上開第三人
    異議之訴，其訴訟標的物即上開系爭暫編暫811 及826 建號
    之未保存登記房屋，其拍賣價格合計為31萬4,000 元，有上
    開執行卷第三次拍賣公告可稽，既未逾150 萬元，屬不得上
    訴第三審之案件，茲參考各級法院辦案期限實施要點規定，
    民事程序第一審審理案件期限10個月，第二審審理案件期限
    2 年，依本案訴訟案情，其訴訟期間推定為2 年8 月延後拍
    賣受償之利息損害為142 萬1,160 元（10,932,000×5%×2.
    6 年＝1,421,160 元），並考量物價上漲損害及其他預期利
    益之損失，認相對人所應供擔保之金額以145 萬元為適當。
    抗告人主張供擔保金額應提高至153 萬0,480 元云云，本院
    自不受其主張之拘束，併此敘明。
四、綜上所述，原裁定酌定相對人供擔保金額4 萬4,483 元，尚
    屬過低。抗告意旨，指摘原裁定此部分不當，求予廢棄，為
    有理由，爰由本院予以廢棄，自為裁定如主文第2 項所示。
五、據上論結，本件抗告為有理由，依強制執行法第30條之1 、
    民事訴訟法第492 條、第95條、第78條，裁定如主文。
中    華    民    國    98    年    7     月    28    日
                            民事第五庭
                                審判長法官  蔡明宛
                                法      官  魏式璧
                                法      官  曾錦昌
以上正本證明與原本無異。
本件不得再抗告。
中    華    民    國    98    年    7     月    28    日
                                書  記  官  梁美姿


司法院資訊處製作；財團法人民間司法改革基金會備份。
